臺灣高等法院刑事裁定
                                       109年度聲字第21號
    聲  請  人  臺灣高等檢察署檢察官
    受  刑  人  黃寶銘  



                          (現於法務部○○○○○○○○    ○○○執行中)
上列聲請人因受刑人數罪併罰有二裁判以上，聲請定其應執行之
刑（聲請案號：臺灣高等檢察署108年度執聲字第2142號），本
院裁定如下：
    主  文
黃寶銘犯如附表所示各罪所處之刑，應執行有期徒刑壹年拾月。
    理  由
一、聲請意旨略以：受刑人因違反貪污治罪條例等數罪，先後經
    判決確定如附表，應依刑法第53條、第51條第5款之規定，
    定其應執行之刑，爰依刑事訴訟法第477條第1項之規定聲請
    定應執行之刑等語。
二、按裁判確定前犯數罪者，併合處罰之，而數罪併罰有二以上
    裁判者，應定其應執行之刑，其宣告多數有期徒刑者，於各
    刑中之最長期以上，各刑合併之刑期以下，定其刑期，但不
    得逾30年，刑法第50條、第51條第5 款、第53條分別定有明
    文。次按刑法第50條於民國102年1月23日修正後規定：「裁
    判確定前犯數罪者，併合處罰之。但有下列情形之一者，不
    在此限：一、得易科罰金之罪與不得易科罰金之罪。二、得
    易科罰金之罪與不得易服社會勞動之罪。三、得易服社會勞
    動之罪與不得易科罰金之罪。四、得易服社會勞動之罪與不
    得易服社會勞動之罪。（第一項）」、「前項但書情形，受
    刑人請求檢察官聲請定應執行刑者，依第51條規定定之。（
    第二項）」，對於裁判前犯數罪，而有該條第1項但書各款
    所列情形，除受刑人請求檢察官聲請定應執行刑者外，不得
    併合處罰。另數罪併罰中之一罪，依刑法規定得易科罰金，
    若因與不得易科之他罪併合處罰結果而不得易科罰金時，原
    可易科部分所處之刑，自亦無庸為易科折算標準之記載（司
    法院釋字第144號、第679號解釋意旨參照）。復二裁判以上
    數罪，縱其中一部分已執行完畢，如該數罪尚未全部執行完
    畢，因與刑法第54條及司法院院字第1304號解釋所謂數罪併
    罰之各罪中有受赦免或因刑法不處罰其行為而免其刑之執行
    ，致僅餘一罪之情形有別，自仍應依刑法第53條之規定，定
    其應執行之刑（最高法院93年度台抗字第16號裁定意旨參照
    ）。
三、裁判確定前犯數罪者，除有刑法第50條第1項但書各款情形
    ，應由受刑人請求檢察官聲請定應執行刑外，依第51條規定
    。次按法律上屬於自由裁量之事項，有其外部性界限及內部
    性界限，並非概無拘束，依據法律之具體規定，法院應在其
    範圍選擇為適當之裁判者，為外部性界限；而法院為裁判時
    ，應考量法律之目的，及法律秩序之理念所在者，為內部性
    界限，法院為裁判時，二者均不得有所逾越（最高法院80年
    台非字第473號判例參照）。又按數罪併罰之定應執行之刑
    ，係出於刑罰經濟與責罰相當之考量，並非予以犯罪行為人
    或受刑人不當之利益，為一種特別的量刑過程，相較於刑法
    第57條所定科刑時應審酌之事項係對一般犯罪行為之裁量，
    定應執行刑之宣告，乃對犯罪行為人本身及所犯各罪之總檢
    視，除應考量行為人所犯數罪反應出之人格特性，並應權衡
    審酌行為人之責任與整體刑法目的及相關刑事政策，在量刑
    權之法律拘束性原則下，依刑法第51條第5款之規定，採限
    制加重原則，以宣告各刑中之最長期為下限，各刑合併之刑
    期為上限，但最長不得逾30年，資為量刑自由裁量權之外部
    界限，並應受法秩序理念規範之比例原則、平等原則、責罰
    相當原則、重複評價禁止原則等自由裁量權之內部抽象價值
    要求界限之支配，期使輕重得宜，罰當其責，俾符合法律授
    與裁量權之目的，以區別數罪併罰與單純數罪之不同，兼顧
    刑罰衡平原則；又個案之裁量判斷，除非有全然喪失權衡意
    義或顯然有違比例、平等諸原則之裁量權濫用之情形，否則
    縱屬犯罪類型雷同，仍不得將其他案件裁量之行使比附援引
    為本案之量刑輕重比較，以視為判斷法官本於依法獨立審判
    之授權所為之量刑裁奪有否裁量濫用之情事；此與所謂相同
    事務應為相同處理，始符合比例原則與平等原則之概念，迥
    然有別（最高法院105年度台上字第428號判決意旨參照）。
四、經查：
(一)本件受刑人因犯如附表各編號所示之罪，先後經判處如附表
    各編號所示之刑，均經分別確定在案，且各罪均為裁判確定
    前所犯，本院為最後事實審法院，有各該刑事判決書及本院
    被告前案紀錄表在卷可稽。編號2、3之罪曾經本院105年度
    上訴字第67號判決定應執行刑有期徒刑7月，有該判決書及
    本院被告前案紀錄表附卷可稽。受刑人所犯如附表所示數罪
    ，兼有得易科罰金之罪與不得易科罰金之罪，合於刑法第50
    條第1項但書第1款之情，受刑人已依同條第2項規定，請求
    檢察官聲請定應執行刑，有受刑人黃寶銘簽具之「定刑聲請
    切結書」在卷可參（參見本院卷第9頁）。
(二)受刑人黃寶銘附表所示數罪中，編號1部分業已執行完畢；
    惟此與刑法第54條及司法院院字第1304號解釋所謂數罪併罰
    之各罪中有受赦免或因刑法不處罰其行為而免其刑之執行，
    致僅餘一罪之情形有別，仍應依刑法第53條之規定，定其應
    執行之刑，檢察官據此聲請最後事實審之本院定其應執行之
    刑，本院審核認聲請合法正當；爰斟酌受刑人所犯違反如附
    表各編號所示等罪之刑期總合及內部界限、犯罪情節係因經
    營賭場行賄員警而違反貪污治罪條例案件，暨其所反映出之
    人格特性、權衡審酌行為人之責任與整體刑法目的及相關刑
    事政策，於各刑中之最長期有期徒刑壹年貳月以上，各刑合
    併之刑期以下，定其應執行之刑如主文所示。另按數罪併罰
    中之一罪，依刑法規定得易科罰金，若因與不得易科之他罪
    併合處罰結果而不得易科罰金時，原可易科部分所處之刑，
    自亦無庸為易科折算標準之記載。
據上論斷，應依刑事訴訟法第477條第1項，刑法第50條第1項但
書第1款、第2項、第53條、第51條第5款，裁定如主文。
中　　華　　民　　國　　109 　年　　1 　　月　　8 　　日
                  刑事第二十三庭審判長法　官　李釱任
                                      法　官　崔玲琦
                                      法　官　梁耀鑌
以上正本證明與原本無異。
如不服本裁定，應於收受送達後五日內向本院提出抗告狀。
                                      書記官　宗志強
中　　華　　民　　國　　109 　年　　1 　　月　　9 　　日